臺灣苗栗地方法院刑事判決　　　　　　　 96年度易字第773號
公　訴　人　臺灣苗栗地方法院檢察署檢察官
被　　　告　甲○○
選任辯護人　李添興　律師
上列被告因傷害等案件，經檢察官提起公訴（95年度偵字第4344
號），本院依簡式審判程序判決如下：
    主  文
甲○○犯重利罪，處拘役伍拾玖日，如易科罰金，以新台幣壹仟
元折算壹日，減為拘役貳拾玖日，如易科罰金，以新台幣壹仟元
折算壹日。又犯傷害罪，處拘役參拾日，如易科罰金，以新台幣
壹仟元折算壹日，減為拘役拾伍日，如易科罰金，以新台幣壹仟
元折算壹日。又犯毀損他人物品罪，處拘役伍拾日，如易科罰金
以壹仟元折算壹日，減為拘役貳拾伍日，如易科罰金，以新臺幣
壹仟元折算壹日。應執行拘役伍拾伍日，如易科罰金，以新臺幣
壹仟元折算壹日。
    犯罪事實及理由
一、犯罪事實：
（一）甲○○基於犯重利罪之單一故意，乘黃長富亟需用錢之急
      迫情形，接續貸以金錢，約定每1 個月為1 期，每期每新
      台幣（下同）10萬元5000元之利息（即月息為5 ％，換算
      年利率為60％），各筆貸款之金額、貸款日期、還款日期
      、繳交之利息均詳如附表編號1-20所示。甲○○因此取得
      與原本顯不相當之重利共新台幣（下同）31萬7500元。至
      附表編號21至24部分，乙○○因不堪重利之負荷，僅償還
      20 萬 元，尚積欠甲○○120 萬元，且利息均尚未支付，
      並以支票及本票作為擔保。
（二）甲○○於民國95年8 月8 日凌晨1 時50分許，因不滿乙○○未償還前述本金及利息，前往乙○○位於苗栗縣公館鄉
      中義村10鄰225 號之住處催討債務，獨自基於毀損之犯意
      ，徒手毀壞乙○○客廳內酒廚、置物櫃玻璃、茶具茶壺、
      洋酒、古董鐘、神像等物品。因乙○○之女丙○○出手阻
      擋，甲○○另基於傷害之犯意，徒手抓傷丙○○，致其受
      有兩臂抓痕傷及皮膚、左腿破皮流血之傷害。
二、證據名稱：
（一）被告於偵、審中之自白。
（二）證人即告訴人黃長富、丙○○及黃長富之妻劉金蓮於警詢
      及檢察官訊問中之證述。
（三）行政院衛生署苗栗醫院驗傷診斷書1 紙、現場照片8 張、
      供擔保之票據影本。
三、量刑之理由：
    爰審酌被告先前並無任何前科，足認為品行良好，此有臺灣
    高等法院被告前案紀錄表可憑，其所為本件重利犯行部分，
    取得重利之筆數有20筆，各筆金額均在1-3 萬元之間，共計
    有31 7,500元，但重利利率換算為年息60％，情節並非十分
    嚴重（當舖業法第11條第2 項年息上限為48％可供參考），
    犯後於本院審理中坦承犯行，有悔改及善後誠意，已當庭承
    諾免除所有未償本金之利息，並再免除本金18萬元範圍以內
    之債務（本院卷第44頁），惟因被害人拒絕而未能達成和解
    ；傷害犯行部分，所造成被害人之傷害結果，並非十分嚴重
    ，均僅為抓痕或破皮流血之傷害，此部分亦坦承犯行，未為
    不實辯解；毀損犯行部分，其犯罪動機係為宣洩未能回收貸
    款之不滿，毀損物品有多樣，大多為易碎物品，犯後態度亦
    同前所述等一切情狀，分別量處如主文所示之刑及易科罰金
    之折算標準，並各於依法減刑後，依法定其應執行之刑，暨
    易科罰金之折算標準。
四、應適用法條：
（一）刑事訴訟法第273 條之1 第1 項、第299 條第1 項前段、
      第310 條之2 、第454 條第1 項。
（二）刑法第277 條第1 項、第344 條、第354 條、第41條第1
      項前段、第51條第5款 。
（三）刑法施行法第1 條之1 第1 項、第2 項前段。
（四）中華民國96年罪犯減刑條例第2 條第1 項第3 款、第7 條
      、第9 條。
五、本判決係依刑事訴訟法第310 條之2 、第454 條第1 項製作
    ，依法僅記載當事人欄、主文、犯罪事實、證據名稱及應適
    用之法條。至於量刑理由，因有必要，特別另為說明如上。
六、如不服本判決，應於判決送達之日起10日內，向本院提起上
    訴。
本案經檢察官黃棋安到庭執行職務。
中　　華　　民　　國　　96　　年　　12　　月　　27　　日
                  刑事第一庭  法　官　蔡 志 宏
以上正本證明與原本無異。
如不服本判決，應於判決送達後10日內向本院提出上訴狀（應抄
附繕本），其未敘述上訴理由者，應於上訴期間屆滿後20日內補
提理由書狀於本院，上訴於臺灣高等法院臺中分院。告訴人或被
害人如對於本判決不服者，應具備理由請求檢察官上訴，其上訴
期間之計算係以檢察官收受判決正本之日期為準。
                              書記官  張 玉 楓
中　　華　　民　　國　　97　　年　　1 　　月　　3 　　日
附記論罪之法條全文：
刑法第277 條第1 項
傷害人之身體或健康者，處3 年以下有期徒刑、拘役或1 千元以
下罰金。
刑法第344條
乘他人急迫、輕率或無經驗貸以金錢或其他物品，而取得與原本
顯不相當之重利者，處1 年以下有期徒刑、拘役或科或併科1 千
元以下罰金。
刑法第354條
毀棄、損壞前二條以外之他人之物或致令不堪用，足以生損害於
公眾或他人者，處2 年以下有期徒刑、拘役或5 百元以下罰金。
附表：
┌──┬────┬────┬────┬─────┐
│編號│借款日期│還款日期│  金額  │   利息   │
├──┼────┼────┼────┼─────┤
│ 1  │94.3.9  │94.4.9  │15萬元  │7500元    │
├──┼────┼────┼────┼─────┤
│ 2  │94.4.5  │94.5.5  │20萬元  │1萬元     │
├──┼────┼────┼────┼─────┤
│ 3  │94.4.20 │94.5.20 │60萬元  │3萬元     │
├──┼────┼────┼────┼─────┤
│ 4  │94.7.5  │94.8.5  │20萬元  │1萬元     │
├──┼────┼────┼────┼─────┤
│ 5  │94.7.25 │94.8.25 │30萬元  │1萬5000元 │
├──┼────┼────┼────┼─────┤
│ 6  │94.8.10 │94.9.10 │20萬元  │1萬元     │
├──┼────┼────┼────┼─────┤
│ 7  │94.9.5  │94.10.5 │20萬元  │1萬元     │
├──┼────┼────┼────┼─────┤
│ 8  │94.11.5 │94.12.5 │30萬元  │1萬5000元 │
├──┼────┼────┼────┼─────┤
│ 9  │94.11.20│94.12.20│20萬元  │1萬元     │
├──┼────┼────┼────┼─────┤
│ 10 │94.11.25│94.12.25│30萬元  │1萬5000元 │
├──┼────┼────┼────┼─────┤
│ 11 │94.12.14│95.1.14 │35萬元  │1萬7500元 │
├──┼────┼────┼────┼─────┤
│ 12 │95.1.10 │95.2.10 │30萬元  │1萬5000元 │
├──┼────┼────┼────┼─────┤
│ 13 │95.1.20 │95.2.20 │50萬元  │2萬5000元 │
├──┼────┼────┼────┼─────┤
│ 14 │95.1.30 │95.2.30 │50萬元  │2萬5000元 │
├──┼────┼────┼────┼─────┤
│ 15 │95.2.10 │95.3.10 │35萬元  │1萬7500元 │
├──┼────┼────┼────┼─────┤
│ 16 │95.3.20 │95.4.20 │50萬元  │2萬5000元 │
├──┼────┼────┼────┼─────┤
│ 17 │95.3.30 │95.4.30 │25萬元  │1萬2500元 │
├──┼────┼────┼────┼─────┤
│ 18 │95.4.10 │95.5.10 │30萬元  │1萬5000元 │
├──┼────┼────┼────┼─────┤
│ 19 │95.4.27 │95.5.27 │35萬元  │1萬7500元 │
├──┼────┼────┼────┼─────┤
│ 20 │95.5.10 │95.6.10 │30萬元  │1萬5000元 │
├──┼────┼────┼────┼─────┤
│ 21 │95.5.20 │已償還  │50萬元  │      0   │
├──┼────┤20萬元，├────┼─────┤
│ 22 │95.6.5  │尚積欠  │25萬元  │      0   │
├──┼────┤120萬元 ├────┼─────┤
│ 23 │95.7.5  │        │35萬元  │      0   │
├──┼────┤        ├────┼─────┤
│ 24 │95.7.20 │        │30萬元  │      0   │
├──┴────┴────┴────┴─────┤
│已給付利息總計31萬7500元                      │
└───────────────────────┘
